臺灣板橋地方法院交通事件裁定       100年度交聲字第2955號
原處分機關  交通部公路總局臺北區監理所
受處分人即
異  議  人  王鈞賦
上列受處分人即異議人因不服交通部公路總局臺北區監理所於民
國100 年8 月23日所為北監自裁字第裁40-ZIQ038875號違反道路
交通管理事件裁決書所為處分，經聲明異議，本院裁定如下：
    主  文
異議駁回。
    理  由
一、原處分意旨略以：異議人即受處分人王鈞賦於民國100 年4
    月27日16時41分許，駕駛其所有之車牌號碼4827-RH 號自用
    一般小貨車行經頭城收費站北（第6 車道），因卡片餘額不
    足而未繳納通行費用，嗣經交通部臺灣區○道○○○路局委
    託遠通電收公司函知補繳，逾越期限未補繳通行費用，而有
    「汽車行駛於應繳費之公路不依規定繳費（卡片餘額不足）
    」之違規，經內政部警政署國道公路警察局第九警察隊頭城
    分隊員警逕行舉發，爰依道路交通管理處罰條例第27條第1
    項，處罰鍰新臺幣（下同）3,000 元。
二、異議意旨略以：ETC 儲值卡餘額不足，未注意扣款未成功，
    但伊事後並未收到任何通知，以致不知該補繳，卻突然收到
    罰單，實難甘服，請求撤銷原處分，爰聲明異議云云。
三、按汽車行駛於應繳費之公路、橋樑、隧道或輪渡，不依規定
    繳費者，處汽車所有人或駕駛人新臺幣3,000 元以上6,000
    元以下罰鍰，並追繳欠費，道路交通管理處罰條例第27 條
    第1 項定有明文。再交通部臺灣區○道○○○路局為辦理電
    子收費申裝及欠費追繳作業，依據「公路通行費徵收管理辦
    法」（以下簡稱本辦法）相關規定訂定「交通部臺灣區○道
    ○○○路局電子收費申裝及欠費追繳作業注意事項」（以下
    簡稱注意事項）；依本辦法第15條規定，用路人不依規定繳
    費者，營運單位應依用路人不同之欠費行為，依本局（指高
    速公路局）查明之車籍資料，製發「補繳通行費及作業處理
    費通知單」，追繳通行費並加收作業處理費用；用路人應於
    通知單所列之繳費期限內完成補繳程序，逾期未繳納則移送
    相關警察單位依法處理，交通部臺灣區○道○○○路局電子
    收費申裝及欠費追繳作業注意事項第1 條、第13條第1 項、
    第17條第3 項分別定有明文。又按送達，於應受送達人之住
    居所、事務所或營業所為之。但在行政機關辦公處所或他處
    會晤應受送達人時，得於會晤處所為之；於應送達處所不獲
    會晤應受送達人時，得將文書付與有辨別事理能力之同居人
    、受僱人或應送達處所之接收郵件人員；送達，不能依前二
    條規定為之者，得將文書寄存送達地之地方自治或警察機關
    ，並作送達通知書兩份，一份黏貼於應受送達人住居所、事
    務所、營業所或其就業處所門首，另一份交由鄰居轉交或置
    於該送達處所信箱或其他適當位置，以為送達；前項情形，
    由郵政機關為送達者，得將文書寄存於送達地之郵政機關，
    行政程序法第72條第1 項、第73條第1 項、第74條第1 項、
    第2 項分別規定明確。
四、經查：
（一）異議人王鈞賦所有之車牌號碼4827-RH 號之自用一般小貨
      車，於100 年4 月27日16時41分許，行經國道五號高速公
      路頭城收費站北上（第6 車道），行駛電子收費（ETC）
      車道，而未繳交通行費，嗣經交通部臺灣區○道○○○路
      委託遠通電收股份有限公司寄發催繳通知單，令於100 年
      6 月10日補繳通行費，亦未於繳費期限內補繳應繳通行費
      等事實，有內政部警政署國道公路警察局公警局交字第ZI
      Q038875 號舉發違反道路交通管理事件通知單及高速公路
      局委託遠通電收公司辦理電子收費業務送達證書各1 紙在
      卷可佐，足認異議人確有「汽車行駛於應繳費之公路不依
      規定繳費」之違規行為。
（二）異議人雖辯稱未收到通行費補繳通知單云云，然查上開通
      行費補繳通知單1 份，業經交通部臺灣區○道○○○路局
      委由遠通電收公司於100 年5 月25日郵寄至異議人住所地
      址「新北市○○區○○路216 巷87之1 號」，因未獲會晤
      受送達人亦無受領文書之同居人、受僱人或應送達處所之
      接收郵件人員，遂依上開行政程序法關於寄存送達之規定
      ，於100 年5 月25日將該通行費補繳通知單寄存於板橋漢
      生郵局（23支局），並作送達通知書2 份，1 份黏貼於應
      受送達人上址住所門首，另1 份置於該受送達處所信箱或
      適當位置，以為送達，此有高速公路局委託遠通電收公司
      辦理電子收費業務送達證書1 份在卷足憑，上開送達方式
      ，核與行政程序法規定之寄存送達程序相符，揆諸前揭規
      定，本件補繳通知單自已發生合法送達之效力，不因異議
      人實際上有無收受而異，故異議人空言伊未收到補繳通知
      單云云，顯不可採。
五、綜上所述，足認異議人於上揭時地，確有「經駕駛行駛於應
    繳費之公路，不依規定繳費」之違規行為。原處分機關依道
    路交通管理處罰條例第27條第1 項之規定，裁處罰鍰3,000
    元，核無違誤。從而，本件異議為無理由，應予駁回。
據上論斷，應依道路交通事件處理辦法第18條，裁定如主文。
中    華    民    國   100    年    11    月    1     日
                  刑事第十四庭法  官  俞秀美
上列正本證明與原本無異。
如不服本裁定，應於裁定送達後五日內敘明抗告理由，向本院提
出抗告狀。
                              書記官  謝怡貞
中    華    民    國   100    年    11    月    1     日